# 在这里给陈老师拜年了：新年快乐！

提问人：chdsx 时间：2011-12-31 21:59:15
感谢陈老师在这一年里给我们这些晚辈的悉心指导，祝陈老师工作顺利、身体健康、阖家欢乐！ 同时也谢谢其他各位前辈！

回答人：chenyiwei
同喜！也祝本版面其他各位版主和各位网友新年快乐，万事如意，工作顺利，新年新气象！